# 弱弱得请教一个简单的问题

提问人：cmzjoy 时间：2011-12-22 11:21:04
各位老师，请教一下： 公司给客户商业折扣，如全年销售超过一定的量时，则在年末给予5%的折扣。 于是，公司每季度会分析客户是否会达成目标，如果会，则先根据当季度的销售量计提商业折扣。 我想，请问在国际准则下，在资产负债表上，该部分商业折扣是应该冲应收帐款，还是应该作为负债列示。 谢谢大家！

回答人：chenyiwei
这要考虑是否满足金融资产、金融负债抵销后按净额列报的条件（IAS 32.42~50）。 在本案例中，由于相关折扣金额是暂估的，其金额并未最终确定，只有在金额确定后双方才能达成净额结算的最终协议，所以我理解在目前情况下还是列报为other current liabilities较为合适。

提问人：cmzjoy 时间：2011-12-22 20:47:35
回复 chenyiwei 的帖子
谢谢您陈版！！
另外想顺便问您一下，子公司宣告发放股利，在账上确认了应付股利，但第二年，股东决定豁免子公司支付该笔股利。我理解，这应该是确认为资本公积，但我不确定的是，其是否符合IFRS下面的其他全面收益。请您指教一下。祝您冬至快乐！

回答人：chenyiwei
豁免应付股利属于企业与股东之间的权益性交易，不属于其他综合收益。